en: DE-ÖKO-060, DE-ÖKO-60
xx: DE-ÖKO-060, DE-ÖKO-60

en: DE-ÖKO-064, DE-ÖKO-64
xx: DE-ÖKO-064, DE-ÖKO-64

en: DE-ÖKO-070, DE-ÖKO-70
xx: DE-ÖKO-070, DE-ÖKO-70

en: DK-ØKO-050
xx: DK-ØKO-050

en: DK-ØKO-100
xx: DK-ØKO-100

en: DK-ØKO-200
xx: DK-ØKO-200

en: DK-ØKO-300
xx: DK-ØKO-300

en: EE-ÖKO-01
xx: EE-ÖKO-01

en: EE-ÖKO-02
xx: EE-ÖKO-02

en: ES-EC0-017-AN
xx: ES-EC0-017-AN

en: ES-ECO-001
xx: ES-ECO-001

en: ES-ECO-001-AN
xx: ES-ECO-001-AN

en: ES-ECO-001-CL
xx: ES-ECO-001-CL

en: ES-ECO-001-CM
xx: ES-ECO-001-CM

en: ES-ECO-002
xx: ES-ECO-002

en: ES-ECO-002-AN
xx: ES-ECO-002-AN

en: ES-ECO-002-AR
xx: ES-ECO-002-AR

en: ES-ECO-002-CL
xx: ES-ECO-002-CL

en: ES-ECO-002-CM
xx: ES-ECO-002-CM

en: ES-ECO-003-AN
xx: ES-ECO-003-AN